最高法院刑事裁定　　　　　　一○○年度台抗字第一○二八號
抗　告　人　吳明昌
上列抗告人因妨害性自主案件，不服台灣高等法院中華民國一０
０年十月二十五日駁回聲請再審之裁定（一００年度侵聲再字第
二七號），提起抗告，本院裁定如下：
    主  文
抗告駁回。
    理  由
按再聲請再審，經法院認為無再審理由而裁定駁回後，不得更以
同一原因聲請再審，刑事訴訟法第四百三十四條第二項定有明文
。本件抗告人即受判決人吳明昌因妨害性自主案件，經台灣高等
法院台南分院九十九年度上訴字第二七七四號判處罪刑確定，抗
告人曾以：抗告人係基於憐憫之心照顧身體欠佳之Ａ女（人別資
料詳卷），對Ａ女施以民俗按摩療法診治，並未違犯本罪，爰依
刑事訴訟法第四百二十條第一項第三、六款及第四百二十一條聲
請再審，提出新事證及原審漏而未審之證據如下：（一）新事證
部分：１、抗告人自民國九十五年初至今，因身體欠佳而生殖器
無法勃起，性功能有所障礙，無可能作任何性交之犯罪行為，原
審未對抗告人作醫學生理鑑定，顯屬新事證，應重啟調查。２、
抗告人長期罹患憂鬱症，無自我控制力，幾近精神耗弱、心神喪
失之境，應予精神鑑定，以醫學分析報告作為本案新證據。（二
）原審漏而未審證據如下：１、原確定判決認抗告人以奇異筆、
乳液等物，做為施用強暴之工具，惟奇異筆之查獲地點為抗告人
住所，非犯罪現場，且為一般文具用品，隨處可得，原審未經科
學鑑定，以臆測判定，顯未符常理。２、Ａ女處女膜之驗傷診斷
書，應載明受傷部位大小、造成之可能原因、受傷之時間點等重
要細節，方得用以證明犯罪，故須為再完整詳盡之醫學鑑定始足
。３、應查明抗告人與Ａ女往來之電話通聯紀錄，係何人、何處
、何時撥打，若係Ａ女主動撥打給抗告人，邀約抗告人見面，即
可證明抗告人非違反Ａ女之意願。（三）原確定判決既以客觀上
可以分開評價而認抗告人與Ａ女為五次性交分論併罰，易言之，
也可以認屬同一行為。且Ａ女偵查中之證詞未經具結，抗告人於
審判中一再重申事實真相，卻遭制止不得發言，且未經交互詰問
及合理答辯，即以無意見視為同意證據能力，Ａ女年幼又疑有弱
智，證詞無可信度，其生理、精神狀態未經醫學鑑定，原確定判
決遽然採信，有違法令等語；至聲請人依刑事訴訟法第四百二十
條第一項第三款受有罪判決之人已證明其係被誣告之規定，聲請
再審部分，並未提出該條第二項所指相關之誣告案件經判決確定
等證明。經原審法院以一００年度聲再字第二九五號裁定認無再
審理由駁回之，並經本院一００年度台抗字第七八四號裁定駁回
抗告人之抗告在案，有各該裁定可參。本件抗告人復以：１、誣
告罪部分將另行提告，雖無提告，亦可再審。２、醫學鑑定是已
存在之事實證據。３、被害人年幼，於偵訊過程，由其母在旁引
導代言，有違經驗法則等原因，向原審聲請再審云云。經核係以
與原審法院一００年度聲再字第二九五號裁定駁回之同一原因更
行聲請，揆諸首揭說明，自無從准許。原裁定誤以抗告人聲請再
審為無理由，予以駁回，理由雖有未合，然結論則無二致。抗告
意旨仍執陳詞，求予撤銷，為無理由，應予駁回。
據上論結，應依刑事訴訟法第四百十二條，裁定如主文。
中    華    民    國  一○○  年   十二   月    八    日
                      最高法院刑事第五庭
                          審判長法官  邵  燕  玲  
                                法官  李  伯  道  
                                法官  孫  增  同  
                                法官  李  英  勇  
                                法官  李  嘉  興  
本件正本證明與原本無異
                                      書  記  官  
中    華    民    國  一○○  年   十二   月   十三   日
                                                     ｍ